# 麻烦问下： IPO 申报前最近一年末资产负债表日后增资扩股引入新股东的问题

提问人：小熊吃 鸡 翅 时间：2021-09-24 08:05:06
IPO申报前最近一年末资产负债表日后增资扩股引入新股东的时，需要增加一期审计。
1 、但是，如果是老股转让增加的新股东不用增加一期审计。
2 、可是，如果进行了资本公积转增股本就要增加一期审计。
这么做的原因是为什么呢？因为资本公积转增股本发生了报表科目余额的变动，而老股转让没有发生报表科目余额的变动么？如果发生了老股转让增加了新股东的情况，不增加审计的话，申报前会计师事务所还需要增加其他程序么？

回答人：chenyiwei
一般要求是：确保最后一期资产负债表能够反映申报时最新的权益构成状况。所以后续引入新股东或者资本公积转增导致股本变动时都需要追加一期审计。